臺灣宜蘭地方法院刑事判決　　　　　　　 93年度訴字第341號
　　公　訴　人　臺灣宜蘭地方法院檢察署檢察官
　　被　　　告　甲○○
　　　　　　　　　　　　　三弄.
上列被告因毒品危害防制條例案件，經檢察官提起公訴（93年度
毒偵字第698 號）及移送併辦（臺灣臺北地方法院檢察署94年度
毒偵字第165 號），被告就被訴事實為有罪之陳述，經本院合議
庭裁定由受命法官獨任逕以簡式審判程序判決如下：
    主  文
甲○○連續施用第一級毒品，累犯，處有期徒刑壹年。扣案之第
一級毒品海洛因壹包（淨重零點壹柒公克、包裝重零點壹玖公克
）、第二級毒品安非他命壹包（毛重零點貳肆公克）均沒收銷燬
之。
    事  實
一、甲○○曾因竊盜案件，經臺灣臺北地方法院以九十二年度簡
    字第二一八八號判處有期徒刑四月確定，並於九十三年五月
    八日執行完畢。
二、甲○○前因施用毒品案件，經臺灣板橋地方法院依檢察官聲
    請以87年度毒聲字第3078裁定送觀察、勒戒後，認有繼續施
    用毒品之傾向，再經臺灣板橋地方法院依檢察官聲請以87年
    度毒聲字第3906號裁定令入戒治處所施以強制戒治，至88年
    12月17日執行期滿，由臺灣板橋地方法院檢察署檢察官於90
    年8 月7 日以90年度戒毒偵字第479 號不起訴處分確定，復
    因施用第一級毒品海洛因（以下稱海洛因）、第二級毒品安
    非他命（以下稱安非他命）案件，經臺灣高等法院以93年度
    上訴字第108 號判處有期徒刑10月、5 月，應執行有期徒刑
    1 年確定，目前執行中，復基於施用第一級毒品海洛因、第
    二級毒品安非他命之概括犯意，自93年6 月17日晚上起至93
    年12月31日上午止，連續在台北縣新店市○○路37號其不詳
    友人住處，以將海洛因與安非他命混合後置於玻璃球內燃燒
    後吸食煙霧之方式，施用第一級毒品海洛因及第二級毒品安
    非他命多次，平均一星期施用2 至3 次。嗣經警先於93年6
    月18日凌晨3 時許，在宜蘭縣員山鄉大湖遊樂區查獲；復於
    94年1 月1 日凌晨1 時許，在台北縣新店市○○路37號前查
    獲，並扣得海洛因1 包（淨重0.17公克、包裝重0.19公克）
    、安非他命1 包（毛重0.24公克）。
三、案經宜蘭縣警察局移送臺灣宜蘭地方法院檢察署檢察官偵查
    起訴，及併案審理。
    理  由
一、上揭事實，業據被告於本院準備程序時坦承不諱，並有被告
    尿液有安非他命類陽性反應之慈濟大學濫用藥物檢驗中心檢
    驗總表以及有鴉片類嗎啡、安非他命類陽性反應之台灣檢驗
    科技股份有限公司濫用藥物尿液檢驗報告各一紙在卷可稽。
    並有海洛因1包（淨重0.17公克、包裝重0.19公克）、安非
    他命1包（毛重0.24公克）扣案可佐。又被告前因施用毒品
    案件，經臺灣板橋地方法院依檢察官聲請以87年度毒聲字第
    3078裁定送觀察、勒戒後，認有繼續施用毒品之傾向，再經
    臺灣板橋地方法院依檢察官聲請以87年度毒聲字第3906號裁
    定令入戒治處所施以強制戒治，至88年12月17日執行期滿，
    由臺灣板橋地方法院檢察署檢察官於90年8月7日以90年度戒
    毒偵字第479號不起訴處分確定，有不起訴處分書及台灣高
    等法院被告全國前案紀錄表在卷可稽。事證明確，被告犯行
    堪予認定。
二、核被告所為，係犯毒品危害防制條例第十條第一項之施用第
    一級毒品罪及同條第二項施用第二級毒品罪。其施用海洛因
    及安非他命前持有海洛因及安非他命之低度行為，各為施用
    之高度之行為所吸收，均不另論罪。被告多次施用第一級毒
    品海洛因、第二級毒品安非他命之行為，均時間緊接，方法
    相同，分別觸犯構成要件相同之罪名，顯均分別基於概括犯
    意反覆為之，分別均應依連續犯之規定論以一罪，並均依法
    加重其刑。被告均係以一施用行為，同時施用第一級毒品海
    洛因及第二級毒品安非他命，而觸犯構成要件不相同之二罪
    名，為想像競合犯，應從一重之連續施用第一級毒品罪處斷
    。移送併案審理部分與起訴之事實有連續犯之裁判上一罪關
    係，為起訴效力所及，本院自得併予審理，併予敘明。又被
    告前有事實欄所指之犯罪科刑及執行情形，有臺灣高等法院
    被告全國前案紀錄表在卷可查，其於有期徒刑執行完畢五年
    內，再犯有期徒刑以上之本罪，為累犯，應依法加重其刑，
    並依法遞加重之。爰審酌被告前有多次施用毒品紀錄，並送
    請觀察、勒戒，仍違反禁令非法施用足以導致精神障礙及生
    命危險之毒品，惟其事後坦承犯行，與犯罪之動機、目的、
    次數，且並未危害他人等一切情狀，量處如主文所示之刑。
三、扣案之白粉1 包確屬第一級毒品海洛因（淨重0.17公克、包
    裝重0.19公克），有法務部調查局94年3 月21日調科壹字第
    020006988 號鑑定通知書一紙存卷可參，與扣案之安非他命
    1 包（毛重0.24公克），分別為毒品危害防制條例第二條第
    二項第一款、第二款所規定之毒品，均屬違禁物，爰均依毒
    品危害防制條例第十八條第一項前段之規定諭知均沒收銷燬
    之。
據上論斷，應依刑事訴訟法第二百七十三條之一第一項、第二百
九十九條第一項前段，毒品危害防制條例第十條第一項、第二項
、第十八條第一項前段，刑法第十一條前段、第五十六條、第五
十五條、第四十七條，判決如主文。
本案經檢察官賴慶祥到庭執行職務。
中　　華　　民　　國　　94　　年　　4 　　月　　7 　　日
                         臺灣宜蘭地方法院刑事第三庭
                             法  官  林  楨  森
以上正本證明與原本無異。
如不服本判決，應於判決送達後10日內，向本院提出上訴狀。(
應附繕本）。
                             書記官  謝  佩  欣
中　　華　　民　　國　　94　　年　　4 　　月　　8 　　日
附錄本案論罪科刑法條全文：
毒品危害防制條例第10條第1 項、第2 項
施用第一級毒品者，處六月以上五年以下有期徒刑。
施用第二級毒品者，處三年以下有期徒刑。
